sk-SK: Koncentrácia čistiaceho prostriedku: Koncentrovaný; Riediteľný; Pripravený na použitie; Iné
en: Cleaner concentration: Concentrated; Dilutable; Ready to use; Other
vi: Nồng độ chất tẩy rửa: Cô đặc; Pha loãng; Sẵn sàng sử dụng; Khác
tr: Temizleyici konsantrasyonu: Konsantre; Seyreltilebilir; Kullanmaya hazır; Diğer
el: Συγκέντρωση καθαριστικού: Συμπυκνωμένο; Αραιώνεται; Έτοιμο για χρήση; Άλλο
hr-HR: Koncentracija sredstva za čišćenje: Koncentrat; Moguće razrijediti; Spremno za upotrebu; Ostalo
sv: Rengöringsmedelskoncentration: Koncentrat; Utspädningsbar; Bruksfärdig; Övrigt
es: Concentración del producto de limpieza: Concentrado; Diluido; Listo para usar; Otros
zh-CN: 更清洁的浓度: 浓缩型; 可稀释型; 即用型; 其他
bg-BG: По-чиста концентрация: Концентрат; Разреждащо се; Готов за използване; Друго
zh-TW: 清潔劑濃度: 濃縮; 可稀釋; 即用型; 其他
th: ความเข้มข้นของน้ำยาทำความสะอาด: แบบเข้มข้น; เจือจางน้ำก่อนใช้งาน; พร้อมใช้; อื่นๆ
de: Reinigerkonzentration: Konzentrat; Verdünnbar; Gebrauchsfertig; Sonstiges
ro-RO: Concentrație produsului de curățare: Concentrat; Se diluează; Gata de utilizare; Altele
it: Concentrazione di detergente: Concentrato; Diluibile; Pronto all'uso; Altro
fr: Concentration du produit nettoyant: Concentré; Diluable; Prêt à l’emploi; Autre
pl: Stężenie środka czyszczącego: Koncentrat; Do rozcieńczania; Gotowy do użycia; Pozostałe
ko: 세정제 농도: 농축; 희석; 바로 사용 가능; 기타
nl: Reinigerconcentratie: Geconcentreerd; Verdunbaar; Klaar voor gebruik; Overig
ja: 洗剤の濃度: 濃縮; 希釈可能; RTU; その他
lt-LT: Valiklio koncentracija: Koncentruotas; Praskiedžiamas; Paruoštas naudoti; Kita
sl-SI: Koncentracija čistila: Koncentrat; Razredčljivo; Pripravljeno za uporabo; Druga
nb: Rengjøringsmiddelets konsentrasjon: Konsentrat; Fortynnbar; Klar til bruk; Annet
cs: Koncentrace čističe: Koncentrované; Ředitelné; Připravené k použití; Jiné
da: Rengøringsmiddels koncentration: Koncentreret; Fortyndelig; Klar til anvendelse; Andet
hu: Tisztítószer koncentrációja: Koncentrátum; Hígítható; Használatra kész; Egyéb
ru: Концентрация чистящего средства: Концентрированное; Разбавляемое; Готовое к применению; Другое
pt-PT: Concentração do produto de limpeza: Concentrado; Diluível; Pronto a usar; Outro
pt-BR: Concentração do limpador: Concentrado; Diluível; Pronto para uso; Outro
fi: Puhdistusainepitoisuus: Tiiviste; Laimennettava; Valmis käytettäväksi; Muu